臺灣新北地方法院三重簡易庭裁定
111年度重秩字第172號
移送機關    新北市政府警察局新莊分局

被移送人    李宥翔


            王０鈞  （未成年人，真實姓名年籍詳卷）
上列被移送人因違反社會秩序維護法案件，經移送機關以中華民
國111年11月8日新北警莊刑字第1114085973號移送書移送審理，
本院裁定如下：
    主  文
本件關於甲○○、王０鈞互相鬥毆之部分移送駁回，並退回原移送
之警察機關處理。
甲○○無正當理由攜帶具有殺傷力之危險物品，處罰鍰新臺幣參仟
元。
王０鈞無正當理由攜帶具有殺傷力之器械，處罰鍰新臺幣參仟元
。
扣案之罐裝辣椒水壹瓶及鐵製球棒壹把均沒入。
    事 實 理 由 及 證 據
壹、被移送人甲○○與王０鈞涉犯社會秩序維護法第87條第2款互相
    鬥毆行為部分：
一、移送意旨略以：緣被移送人甲○○與王０鈞於民國111年10月18
    日20時13分許，在新北市○○區○○路000號前，因口角糾紛引
    發衝突，被移送人甲○○持罐裝辣椒水噴灑，並用腳踹被移送
    人王０鈞，被移送人王０鈞則手持鐵製球棒，顯有雙方互毆之
    情事，因認被移送人甲○○與王０鈞之行為均已違反社會秩序
    維護法第87條第2款互相鬥毆之規定，爰移送裁定處罰等語
    。
二、按社會秩序維護法第87條業於110年1月20日修正為：「有下
    列各款行為之一者，處新臺幣18,000元以下罰鍰：一、加暴
    行於人者。二、互相鬥毆者。三、意圖鬥毆而聚眾者。」，
    並於同年月22日施行。次按違反社會秩序維護法行為專處罰
    鍰或申誡之案件，警察機關於訊問後，除有繼續調查必要者
    外，應即作成處分書；又簡易庭審理依本法第45條第1項移
    送之案件，發現違反本法行為係屬本法第31條第1項或第43
    條第1項各款所列之案件者，應將該案件退回原移送之警察
    機關處理，同法第43條第1項第1款及違反社會秩序維護法案
    件處理辦法第43條分別規定甚明。準此，警察機關移送地方
    法院簡易庭之案件，如屬社會秩序維護法第43條第1項各款
    所列之案件，即應由警察機關自行作成處分書，毋庸移送法
    院裁罰，如誤為移送，法院簡易庭就該等移送案件，自應為
    移送駁回之裁定，退由警察機關依本法規定自為處分。
三、經查，移送機關以被移送人甲○○與王０鈞之行為係違反社會
    秩序維護法第87條第2款之規定，而移送本院裁處，然上開
    規定既屬專處罰鍰之案件，依上開說明，即應由移送機關自
    行作成處分書。從而，移送機關將被移送人甲○○與王０鈞上
    開違序行為移送本院簡易庭裁處，於法不合，應予駁回，並
    退回移送機關依法處理。
貳、被移送人甲○○與王０鈞各涉犯社會秩序維護法第63條第1項第
    1款無正當理由攜帶具有殺傷力之器械、危險物品行為部分
    ：
一、被移送人於下列時、地有違反社會秩序維護法之行為：
（一）時間：民國111年10月18日20時13分許。
（二）地點：新北市○○區○○路000號前。
（三）行為：無正當理由攜帶具有殺傷力之器械、危險物品（甲
      ○○持罐裝辣椒水1瓶，王０鈞持鐵製球棒1支）。
二、上開事實，有下列之事證明屬實：
（一）被移送人甲○○及王０鈞於警訊時之自白。
（二）扣押筆錄、扣押物品目錄表、現場照片及扣押物品照片附
      卷可證。
（三）扣案罐裝辣椒水1瓶及鐵製球棒1支可稽。　　
三、按無正當理由攜帶具有殺傷力之器械、化學製劑或其他危險
    物品者，處三日以下拘留或新臺幣3萬元以下罰鍰，社會秩
    序維護法第63條第1項第1款定有明文。又本條款所謂之「器
    械」，乃指除竹木、石頭等自然界之物質外，依一般社會觀
    念足以對人之生命、身體、安全構成威脅，而具有危險性之
    人力製作供人持用之物品。而攜帶具殺傷力之器械是否具正
    當理由，本應綜合全案事證，於法律、道義乃至於習慣所應
    許可之範圍，客觀認定判斷之。經查，該扣案之鐵製棒球棍
    係金屬製品，質地堅硬等情，有前開相片可佐，如持之朝人
    揮打，實足以傷人性命，又辣椒水對他人噴撒可造成發麻、
    灼燒痛感、紅斑之不適反應，是倘持該辣椒水向他人或他人
    所在之處發射之行為，客觀上具有危害他人身體之虞，應屬
    具殺傷力之器械、危險物品無訛，被移送人王０鈞雖辯稱因
    為一時衝動，想要鬧伊朋友云云，然此非正當事由，足認有
    濫用或誤用而致危害社會安全之虞，堪認被移送人甲○○與王
    ０鈞係違反社會秩序維護法第63條第1項第1款之規定至明。
    本院審酌被移送人甲○○與王０鈞違反之手段及其品行、素行
    及行為動機等一切情狀，裁定如主文第2項所示之處罰。
四、扣案之罐裝辣椒水1瓶及鐵製棒球棍1支，分別為被移送人甲
    ○○及王０鈞所有，為其自承明確，且係供違反本法行為所用
    之物，爰依社會秩序維護法第22條第3項前段規定，併予宣
    告沒入。
叁、依社會秩序維護法第43條第1項第1款、第46條第1項、第63
    條第1項第1款及第22條第3項前段，違反社會秩序維護法案
    件處理辦法第43條，裁定如主文。
中　　華　　民　　國　　111 　年　　11　　月　　25　　日
                      臺灣新北地方法院三重簡易庭
                            法　官　葉靜芳
以上正本證明與原本無異。
如不服本裁定，得於裁定書送達之翌日起5日內，以書狀敘述理
由，向本庭提出抗告。
                            書記官　陳君偉
中　　華　　民　　國　　111 　年　　11　　月　　25　　日